臺灣彰化地方法院刑事判決　　　　　　　　　　　　　九十三年度訴字第五七五號
　　公　訴　人　臺灣彰化地方法院檢察署檢察官
　　被　　　告　甲○○
右列被告因違反毒品危害防制條例案件，經檢察官提起公訴（九十三年度毒偵字第四
二五號），於本院準備程序中，被告就被訴事實為有罪之陳述，經裁定改行簡式審判
程序，本院判決如左：
    主  文
甲○○連續施用第一級毒品，累犯，處有期徒刑壹年貳月，扣案之海洛因壹拾玖包（
合計淨重捌點伍柒公克）沒收銷燬；又連續施用第二級毒品，累犯，處有期徒刑拾
月，扣案之安非他命壹拾陸包（合計毛重貳柒點公克）沒收銷燬。應執行有期徒刑
壹年拾月，扣案之海洛因壹拾玖包（合計淨重捌點伍柒公克）、安非他命壹拾陸包
（合計毛重貳柒點公克）均沒收銷燬。
    事  實
一、甲○○前因施用毒品案件，經送觀察、勒戒後，認無繼續施用毒品之傾向，由臺
    灣彰化地方法院檢察署檢察官於民國八十九年三月八日以八十八年度毒偵字第一
    二七一號為不起訴處分確定；又因施用毒品案件，經送觀察、勒戒後，認有繼續
    施用毒品之傾向，先送強制戒治（業於九十年六月二十一日執行期滿），並由臺
    灣彰化地方法院檢察署檢察官提起公訴，經本院於八十九年九月三十日以八十九
    年度彰簡字第五六０號判處有期徒刑五月確定，甫於九十年八月九日易科罰金執
    行完畢。詎仍未能戒除毒癮，復基於施用第一級毒品海洛因之概括犯意，自九十
    二年十二月初某日起至九十三年二月十一日上午八、九時許止，在彰化縣彰化市
    ○○里○○路○段四二二巷三五號旁倉庫內等地，以將第一級毒品海洛因摻入香
    煙內，點火吸食之方式，連續施用第一級毒品海洛因多次，平均約二、三天施用
    一次；另基於施用第二級毒品安非他命之概括犯意，自九十二年十二月初某日起
    至九十三年二月十一日上午八、九時許，同在前揭倉庫內等地，以將第二級毒品
    安非他命置於鋁箔紙上，以火燒烤產生煙霧，再加以吸食之方式，連續施用第二
    級毒品安非他命多次。嗣於九十三年二月十一日十四時許，在上開倉庫內，為警
    查獲，並扣得第一級毒品海洛因十九包（合計淨重三八．五七公克）及第二級毒
    品安非他命十六包（合計毛重二七．三公克）。
二、案經彰化縣警察局鹿港分局報請臺灣彰化地方法院檢察署檢察官偵查起訴。
    理  由
一、按除被告所犯為死刑、無期徒刑、最輕本刑為三年以上有期徒刑之罪或高等法院
    管轄第一審案件者外，於前條第一項程序進行中，被告先就被訴事實為有罪之陳
    述時，審判長得告知被告簡式審判程序之旨，並聽取當事人、代理人、辯護人及
    輔佐人之意見後，裁定進行簡式審判程序；除簡式審判程序及簡易程序案件外，
    第一審應行合議審判，刑事訴訟法第二百七十三條之一第一項、第二百八十四條
    之一分別定有明文。本件被告甲○○所涉係死刑、無期徒刑、最輕本刑為三年以
    上有期徒刑之罪或高等法院管轄第一審案件以外之罪，並於本院行準備程序時就
    被訴事實為有罪之陳述，本院合議庭依前揭規定，經評議結果，裁定改由受命法
    官獨任行簡式審判程序，先予敘明。
二、右揭事實，業據被告甲○○於本院審理時坦承不諱，且被告於九十三年二月十一
    日十四時許獲案後，經警採集其尿液送驗結果，確呈嗎啡及安非他命陽性反應，
    此有中山醫學大學附設醫院藥物濫用檢測中心檢驗報告書一件附卷可稽。又扣案
    之白色粉末十九包，經送鑑驗結果，均含海洛因成份（合計淨重三八．五七公克
    ），有法務部調查局鑑定通知書一件在卷可憑；另扣案之白色結晶物十六包，經
    檢驗結果，均係安非他命無訛（合計毛重二七．三公克），亦有彰化縣警察局鹿
    港分局之毒品初步檢驗報告單一件在卷可參。此外，並有該海洛因十九包及安非
    他命十六包扣案可資佐證，足徵被告自白與事實相符，堪以採信。再者，被告前
    因施用毒品案件，經送觀察、勒戒後，認無繼續施用毒品之傾向，由臺灣彰化地
    方法院檢察署檢察官於八十九年三月八日以八十八年度毒偵字第一二七一號為不
    起訴處分確定；又因施用毒品案件，經送觀察、勒戒後，認有繼續施用毒品之傾
    向，先送強制戒治（業於九十年六月二十一日執行期滿），並由臺灣彰化地方法
    院檢察署檢察官提起公訴，經本院於八十九年九月三十日以八十九年度彰簡字第
    五六０號判處有期徒刑五月確定等情，亦有臺灣高等法院被告全國前案紀錄表在
    卷可按。被告於強制戒治執行期滿後，五年內再犯毒品危害防制條例第十條第一
    項、第二項之罪，本件事證明確，被告右揭犯行洵堪認定，應依法論科。
三、核被告所為，係犯毒品危害防制條例第十條第一項、第二項之施用第一級、第二
    級毒品罪。被告於施用第一、二級毒品前持有第一、二級毒品之低度行為，應為
    施用之高度行為所吸收，不另論罪。其先後多次施用海洛因及安非他命之犯行，
    各時間緊接，且觸犯構成要件相同之罪名，顯係分別基於概括犯意為之，應各依
    刑法第五十六條連續犯規定論以一罪，並分別加重其刑。被告所犯上開二罪，犯
    意各別，行為互殊，應分論併罰之。末查，被告曾因違反毒品危害防制條例案件
    ，經本院判處有期徒刑五月確定，甫於九十年八月九日易科罰金執行完畢，此有
    臺灣高等法院被告全國前案紀錄表附卷可稽，其於受有期徒刑執行完畢後，五年
    內再犯本件有期徒刑以上之上開二罪，應各論以累犯，並依法各遞加重其刑。爰
    審酌被告之素行，及其犯罪之動機、目的、手段、所生危害、持有毒品之數量甚
    多，暨犯後坦承犯行、態度尚佳等一切情狀，各量處如主文所示之刑，並定其應
    執行刑，以示懲儆。扣案之海洛因十九包（合計淨重三八．五七公克）及安非他
    命十六包（合計毛重二七．三公克），均係查獲之毒品，應依毒品危害防制條例
    第十八條第一項前段之規定宣告沒收並銷燬之。
據上論斷，應依刑事訴訟法第二百七十三條之一第一項、第二百九十九條第一項前段
，毒品危害防制條例第十條第一項、第二項、第十八條第一項前段，刑法第十一條前
段、第五十六條、第四十七條、第五十一條第五款，判決如主文。
本案經檢察官賴志盛到庭執行職務。
中    華    民    國    九十三      年      七      月      十五        日
                                臺灣彰化地方法院刑事第二庭
                                    法      官  郭  麗  萍
右正本證明與原本無異。
如不服本判決，應於判決送達後十日內向本院提出上訴狀( 須附繕本 )。
                                    法院書記官  施  嘉  玫
中    華    民    國    九十三      年      七      月      十六        日
毒品危害防制條例第十條
施用第一級毒品者，處六月以上五年以下有期徒刑。
施用第二級毒品者，處三年以下有期徒刑。
